À empresa

Departamento de Recursos Humanos

Cidade Ocidental-GO, 18 de outubro de 2017.

Prezado (a) senhor (a),

Sou estudante de Pedagogia, no momento estou cursando o 4º Semestre no Instituto de Cultura, Educação e Pesquisa – FICEPE. Tenho conhecimento de que a vossa empresa lidera o mercado neste ramo de atividade, o que me dá garantias de ser o melhor local para poder desenvolver as competências que adquiri nos anos de experiências, nos cursos de capacitação e agora na graduação.

Gostaria de, numa entrevista pessoal, poder prestar outras informações que penso serem de mútuo interesse.

Tenho a confiança de que apresento as qualificações necessárias para exercer a função de forma adequada e desde já me coloco à disposição para uma entrevista, objetivando o detalhamento de informações profissionais.

Cordialmente,

Fernanda de Jesus da Silva Braga

# Fernanda de Jesus da Silva Braga

Cidade Ocidental - GO

Casada, 36 anos
Tel.: (61) 9 8338 5049

E-mail: phernandasol@yahoo.com.br

#### Objetivo

Atuar como professora no intuito de contribuir com meus conhecimentos e auxiliar no desenvolvimento da empresa.

#### Formação Acadêmica e Profissional

Curso Técnico

Escola Estadual Ocidental – CEO Tipo do curso: Técnico - Ensino Médio

Curso: Magistério Período: 1998 a 2002

Graduação

Fraga Instituto de Cultura, Educação e Pesquisa - FICEPE

Tipo do curso: Superior Curso: Pedagogia

Período: 01/2016 a 06/2019 (Cursando 4ºSemestre)

#### **Experiência Profissional**

02/2013 – até o presente momento Escola Bem-Me-Quer

Cargo: Professora

Função: Professora da Educação Infantil – (Maternal e Jardim II)

02/2012 – 12/2012 Escola Ágape

Cargo: Professora

Função: Professora da Educação Infantil – (Jardim II)

02/2009 – 12/2011 **CEMEI Ivanilza** 

Cargo: Professora

Função: Professora da Educação Infantil – (Maternal)

02/2007 – 12/2008 Escola Príncipe da Paz

Cargo: Professora

**Função:** Professora Alfabetizadora – (1º ano)

#### Cursos

- TDG Transtornos Globais do Desenvolvimento 180h
- DMU Deficiências Múltiplas 180h
- AEE Atendimento Educacional Especializado 300h
- Síndrome de Down 180h
- TDHA Transtornos de Déficit de Atenção e Hiperatividade 300 h
- Psicomotricidade e Alfabetização 300h
- DI Deficiência Intelectual 180h
- Educação Precoce 180h
- EJA Interativa 180h
- Estimulando a Imaginação da Criança 180h

- Métodos de Aprendizagem 120h
- Educação Inclusiva 120h
- A Importância do Brincar na Formação da Criança 120h
- A Psicopedagogia Institucional na Escola 80h
- Libras Cursando
- Trabalho Voluntário e Social Atividades realizadas com frequência na comunidade onde moro e também em igrejas.

## Informações Adicionais

- Disponibilidade de horário;
- Habilidade em confecção de murais, painéis e lembrancinhas de EVA.

### **Características Pessoais**

Responsável, organizada, flexível, pontual, dinâmica e disposta a enfrentar novos desafios.

Cidade Ocidental, 18 de outubro de 2017.

Fernanda de Jesus da Silva Braga